【裁判字號】    97,上訴,2929
【裁判日期】    971128
【裁判案由】    毀棄損壞
【裁判全文】
臺灣高等法院臺中分院刑事判決        97年度上訴字第2929號
上  訴  人  臺灣彰化地方法院檢察署檢察官
被      告  丙○○
            乙○○
上列上訴人因被告等犯毀棄損壞案件，不服臺灣彰化地方法院九
十七年度訴字第九一八號中華民國九十七年十月十七日第一審判
決（起訴案號：臺灣彰化地方法院檢察署九十六年度偵字九０二
二號、九十七年度偵字第八四０號），提起上訴，本院判決如下
：
    主  文
上訴駁回。
    理  由
一、按依刑事訴訟法第三百五十條、第三百六十一條、第三百六
    十二條、第三百六十七條規定，不服地方法院之第一審判決
    而上訴者，須提出上訴書狀，並應敘述具體理由，為上訴必
    備之程式；其所提出之書狀未敘述上訴理由，或僅曾以言詞
    陳述上訴理由者，均應於上訴期間屆滿後二十日內補提理由
    書於第一審法院。第一審法院經形式審查，認逾期未補提上
    訴理由者，應定期間先命補正；逾期未補正者，為上訴不合
    法律上之程式，應以裁定駁回。倘已提出上訴理由，但所提
    非屬具體理由者，則由第二審法院以上訴不合法律上之程式
    ，判決駁回。而所謂具體理由，必係依據卷內既有訴訟資料
    或提出新事證，指摘或表明第一審判決有何採證認事、用法
    或量刑等足以影響判決本旨之不當或違法，而構成應予撤銷
    之具體事由，始克當之（例如：依憑證據法則具體指出所採
    證據何以不具證據能力，或依憑卷證資料，明確指出所為證
    據證明力之判斷如何違背經驗、論理法則）；倘僅泛言原判
    決認定事實錯誤、違背法令、量刑失之過重或輕縱，而未依
    上揭意旨指出具體事由，或形式上雖已指出具體事由，然該
    事由縱使屬實，亦不足以認為原判決有何不當或違法者（例
    如：對不具有調查必要性之證據，法院未依聲請調查亦未說
    明理由，或援用證據不當，但除去該證據仍應為同一事實之
    認定），皆難謂係具體理由，俾與第二審上訴制度旨在請求
    第二審法院撤銷、變更第一審不當或違法之判決，以實現個
    案救濟之立法目的相契合，並節制濫行上訴（最高法院九十
    七年度臺上字第八九二號刑事判決意旨參照）。
二、經查：本件上訴人雖於民國九十七年十一月七日向原審法院
    提出上訴書敘明上訴理由，惟經核其所提出之上訴理由，僅
    陳述稱：茲據告訴人甲○○具轉請求上訴，略以：被告丙○
    ○、乙○○於民國九十六年八月三十日拆除門牌號碼為彰化
    縣線西鄉○○路○段八九二號之建物時，告訴人與王能幸律
    師有當場提示臺灣彰化地方法院九十四年度訴字第八六七號
    民事判決給被告丙○○、乙○○，證明系爭建屋係屬告訴人
    所有，惟被告二人明知上情，卻仍於九十六年（上訴書誤繕
    為九十七年）九月一日拆除系爭建物，詎原審不察竟判決被
    告二人無罪，顯有不當，因之請求檢察官提起上訴等語。
三、本院查：
（一）上訴人因不服地方法院之第一審判決而於九十七年十一月
      七日向原審法院提出上訴書敘明上訴理由，則依刑事訴訟
      法第三百六十一條第二項條文、立法修正理由及上開最高
      法院判決意旨，上訴人倘已提出上訴理由，但所提非屬具
      體理由者，則由第二審法院以上訴不合法律上之程式，以
      判決駁回之。至於上訴理由是否具體，係屬第二審法院審
      查範圍，則不在命補正之列（參見法院辦理刑事訴訟案件
      應行注意事項第一百六十二點），合先敘明。
（二）按上訴書狀若引用或檢附其他文書代替，以為上訴理由者
      ，該引用或檢附之其他文書內容，非屬上訴書狀之內容（
      最高法院六十五年度臺上字第二八三六號及六十九年度臺
      上字第二七二四號判例意旨參見），故上訴書狀是否敘述
      具體理由，應就所引用或檢附之文書以外之內容加以觀察
      、判斷，若除去該引用、檢附之文書外，其餘部分之敘述
      ，不能認係具體理由者，上訴即非合法。
（三）經核上開上訴人所提出之上訴理由，仍非屬所謂之具體理
      由【即必須依據卷內既有訴訟資料或提出新事證，具體指
      摘或表明第一審判決有何採證認事、用法或量刑等足以影
      響判決本旨之不當或違法，而構成應予撤銷之具體事由，
      始克當之（例如：依憑證據法則具體指出所採證據何以不
      具證據能力，或依憑卷證資料，明確指出所為證據證明力
      之判斷如何違背經驗、論理法則），最高法院九十七年度
      臺上字第八九二號判決意旨參見】，本件上訴人上訴理由
      僅陳述稱：茲據告訴人甲○○具轉請求上訴，略以：被告
      丙○○、乙○○於民國九十六年八月三十日拆除門牌號碼
      為彰化縣線西鄉○○路○段八九二號之建物時，告訴人與
      王能幸律師有當場提示臺灣彰化地方法院九十四年度訴字
      第八六七號民事判決給被告丙○○、乙○○，證明系爭建
      屋係屬告訴人所有，惟被告二人明知上情，卻仍於九十六
      年（上訴書誤繕為九十七年）九月一日拆除系爭建物，詎
      原審不察竟判決被告二人無罪，顯有不當為上訴之理由，
      由上訴人上開上訴理由形式上觀之，雖上訴人似已有指摘
      或表明第一審判決有何採證認事、用法等不當及違法之處
      ，惟上訴人所列上訴理由，實非依據卷內訴訟資料或提出
      新事證，指摘或表明第一審判決有何足以影響判決本旨之
      不當或違法，而構成應予撤銷之具體事由【上訴人上訴理
      由所指，原即經臺灣彰化地方法院檢察署檢察官於九十七
      年四月二十一日以九十七年度蒞字第二八四二號補充理由
      書向原審提出（見原審卷第五十九頁），原審判決就此部
      分既已於理由內詳為調查認定，則上訴人就此僅引用告訴
      人空泛之指訴再為形式上之爭執，亦難謂係具體理由（最
      高法院九十七年度臺上字第四六五六、四二四五、四二四
      八號判決意旨參見）】，揆諸上開最高法院判決意旨，及
      依「程序優先於實體」之刑事訴訟法原則，本件上訴自不
      合法定上訴程式，應予駁回，並不經言詞辯論為之。
據上論斷，應依刑事訴訟法第三百六十七條前段、第三百七十二
條，判決如主文。
中    華    民    國    97    年    11    月    28    日
            刑事第九庭    審判長法  官  江  德  千
                                法  官  康  應  龍
                                法  官  許  旭  聖
以上正本證明與原本無異。
如不服本判決應於收受送達後10日內向本院提出上訴書狀，其未
敘述上訴之理由者，並得於提起上訴後10日內向本院補提理由書
（均須按他造當事人之人數附繕本）「切勿逕送上級法院」。
                                書記官  紀  美  鈺
中    華    民    國    97    年    11    月    28    日


司法院資訊處製作；財團法人民間司法改革基金會備份。
